臺灣台南地方法院民事裁定　九十年度家聲字第一四四號
　　聲　請　人　財政部國有財產局臺灣南區辦事處臺南分處
　　法定代理人　甲○○
右聲請人聲請裁定被繼承人乙○○遺產管理人報酬事件，本院裁定如左：
    主　　　文
確定聲請人管理被繼承人乙○○遺產之報酬為新台幣萬玖仟壹佰伍拾貳元。
聲請程序費用由被繼承人乙○○之遺產負擔。
    理　　　由
一、本件聲請意旨略以：聲請人經本院九十年度繼字第一六八號、台灣高等法院台南
    分院九十年度抗字第二二九號民事裁定選任為被繼承人乙○○之遺產管理人確定
    ，公示催告期間自民國九十年六月十三日至九十一年八月十三日屆滿。聲請人即
    盡遺產管理人之職責，依民法第一千一百七十九條規定搜尋被繼承人之遺產，得
    知其遺有坐落台南縣新營市○○段五八九地號土地應有部分二分之一及其上二七
    九建號即門牌台南縣新營市○○街六一之八號房屋應有部分二分之一，而上開不
    動產正由本院八十九年度執字第一七五三０號強制執行事件拍賣中，經核定拍賣
    最低價額為新台幣（下同）五百九十五萬元（被繼承人土地及房屋應有部分二分
    之一價值為二百九十七萬五千元），另被繼承人尚遺有坐落台南縣新營市○○段
    一七一、一七二、一七三地號土地應有部分各四十分之一及門牌台南縣新營市○
    ○街一四０巷十九之三號房屋，而上開不動產依八十九年七月土地公告現值及房
    屋現值合計價值為九十四萬零一百八十三元。因被繼承人乙○○無親屬會議足資
    酌定聲請人之報酬數額，為此依財政部訂頒「代管無人承認繼承遺產作業要點」
    第十四項第三款規定，管理報酬請求標準不得低於孳息收入部分十分之三及遺產
    現值百分之一，依被繼承人上開遺產現值即三百九十一萬五千一百八十三元之百
    分之一計算聲請人之管理報酬，爰聲請酌定聲請人遺產管理人報酬為三萬九千一
    百五十二元等語。
二、經查：聲請人前開主張之事實，業據提出本院九十年度繼字第一六八號、台灣高
    等法院台南分院九十年度抗字第二二九號民事裁定、本院民事執行處通知（八十
    九年度執字第一七五三０號）、土地、建物綜合資料、地價謄本及台南縣稅捐稽
    徵處函為證，應堪信為真實。從而，聲請人依財政部訂頒「代管無人承認繼承遺
    產作業要點」第十四項第三款、民法第一千一百八十三條規定，聲請酌定管理報
    酬為三萬九千一百五十二元，為有理由，應予准許。
三、依非訟事件法第八條第二項、民事訴訟法第七十八條，裁定如主文。
中　　　華　　　民　　　國　　九十一　　年　　一　　　月　　　二　　　　日
　　　　　　　　　　　　　　　　臺灣台南地方法院家事庭
~B法　　　官　張季芬
右為正本係照原本作成
如對本裁定抗告須於裁定送達後十日內向本院提出抗告狀
中　　　華　　　民　　　國　　九十一　　年　　 一　　 月　　　二　　　　日
~B法院書記官　魏安里
